# 请教陈版主关于外资企业资本公积转增实收资本问题

提问人：有人喜欢蓝 520 时间：2012-01-17 09:18:26
一中外合资经营企业（有限责任公司，执行企业会计制度），以前年度四个股东以个人名义分别借给公司现金人民币共计五百万元，用于补充流动资金不足。现在四个股东决定将原本借给公司的资金用于转作公司的实收资本。 问题 1 、外商投资企业中股东可否以资本公积转增实收资本？ 问题 2 、由于股东当时投入的是人民币五百万元，但现在资本公积转增实收资本时，必须换算成美元，可否换算成美元又应该如何换算？ 问题 3 、资本公积转增实收资本时，可否仍旧按照当时各个股东借给公司的款项金额来转增实收资本，比如当时A借给公司 100 万元，即转增实收资本时也为 100 万元？

回答人：chenyiwei
回复 有人喜欢蓝 520 的帖子
既然当时是“以前年度四个股东以个人名义分别借给公司现金人民币共计五百万元”，但为何又说是“以资本公积转增实收资本”？这两者的性质是完全不同的。借款转为资本属于债转股（而且因为该企业是外商投资企业，涉及外方股东借款的话还会涉及到外债登记方面的问题），资本公积转为实收资本是所有者权益的内部结转（但很奇怪外方投入的钱进来时有无合法的外汇登记手续）。
资本公积转增资本是需要外汇管理局开具资本项目外汇业务核准件，核准件上会规定折算注册资本的汇率，一般是按照转增日（核准件开具日）的汇率。 会计上折算新增实收资本的汇率也应按照实际转增日的汇率，所以增加的实收资本应该等于原先投入的 500 万人民币。（按照同一汇率，先把人民币折算到美元，再从该美元金额折算回人民币）。但如前所述，我个人认为这种转增可能存在法律上的障碍，主要是当时的借款或者资本公积投入的法律手续可能不完备。